臺灣桃園地方法院刑事判決　　　　　　100年度簡上字第345號
上　訴　人　臺灣桃園地方法院檢察署檢察官
上　訴　人
即　被　告　劉秀君
被　　　告　袁寶惠原名袁鐿）.
上列上訴人因被告詐欺案件，不服本院民國100 年4 月28日100
年度壢簡字第244 號第一審刑事簡易判決（起訴案號：99年度偵
字第29440 號），提起上訴，本院管轄之第二審合議庭判決如下
：
    主  文
上訴駁回。
    事實及理由
一、本案經本院管轄之第二審合議庭審理結果，認原審以被告劉
    秀君、袁寶惠犯刑法第30條第1 項、第339 條第1 項之幫助
    詐欺取財罪，分別判處有期徒刑3 月，如易科罰金，均以新
    臺幣（下同）1,000 元折算1 日，經核其認事用法及量刑均
    無不當，應予維持，並引用原審刑事簡易判決書記載之犯罪
    事實、證據及理由（如附件）。
二、上訴人據告訴人李珊宇之請求提起上訴，略以：因上訴人劉
    秀君及被告袁寶惠幫助詐欺之行為，分別致告訴人李珊宇受
    有29,980元及119,920 元之損害，上訴人劉秀君及被告袁寶
    惠均未與被害人達成和解，原審所判決該2 人有期徒刑之日
    數折算得易科罰金為90,000元，尚低於被害人李珊宇受詐騙
    所匯出之金額，原審判決量處之刑實屬過輕云云。
三、上訴人劉秀君之上訴意旨則略以：上訴人因急著找工作，加
    上社會經驗不足，導致被騙取帳戶，上訴人亦為受害者，事
    後上訴人亦有與對方聯絡，並非只有應徵時聯絡，提供提款
    卡、密碼與他人係為了供查詢帳戶交易往來是否正常，原審
    量刑實屬過重云云。
四、按法官於有罪判決如何量處罪刑，甚或是否宣告緩刑，均為
    實體法賦予審理法官裁量之刑罰權事項，法官行使此項裁量
    權，自得依據個案情節，參酌刑法第57條所定各款犯罪情狀
    之規定，於法定刑度內量處被告罪刑；除有逾越該罪法定刑
    或法定要件，或未能符合法規範體系及目的，或未遵守一般
    經驗及論理法則，或顯然逾越裁量，或濫用裁量等違法情事
    之外，並不得任意指摘其量刑違法（最高法院75年臺上字第
    70 33 號、72年臺上字第6696號、72年臺上字第3647號判例
    參照）。且在同一犯罪事實與情節，如別無其他加重或減輕
    之原因，下級審法院量定之刑，亦無過重或失輕之不當情形
    ，則上級審法院對下級審法院之職權行使，原則上應予尊重
    （最高法院85年度臺上字第2446號判決參照）。準此，第一
    審法院所為量刑，如非有上揭明顯違法之情事，尚難得以擅
    加指摘其違法或不當至明。
五、經查，原審認定上訴人劉秀君及被告袁寶惠2 人罪證明確，
    而論以幫助詐欺取財罪，並審酌該2 人輕易提供金融帳戶資
    料供他人掩飾犯罪所得使用，非但增加被害人尋求救濟之困
    難，造成社會人心不安，亦助長詐騙犯罪者之氣焰，使詐欺
    犯罪者得以順利取得詐欺所得之財物，危害財產交易安全等
    一切情狀，爰引刑事訴訟法第449 條第1 項前段、第454 條
    第2 項，刑法第30條第1 項前段、第2 項、第339 條第1 項
    、第55條、第41條第1 項前段，刑法施行法第1 條之1 第1
    項、第2 項前段之規定，判處上訴人劉秀君及被告袁寶惠有
    期徒刑3 月，如易科罰金，以1, 000元折算1 日，認事用法
    俱無違誤，並無何判決理由未備之違法。又被害人李珊宇、
    廖秀滿，雖確係因上訴人劉秀君及被告袁寶惠幫助詐欺之犯
    行，而分別受有149,900 元及59,980元之損害，然並查無證
    據足資證明前揭款項皆為上訴人劉秀君及被告袁寶惠本件幫
    助詐欺之犯罪所得，且被害人所受之損害亦與原審判處該2
    人有期徒刑之日數折算得易科罰金之金額無涉，蓋該2 人應
    繳付易科罰金後之金額，與被害人得於民事上對該2 人求償
    之金額，本屬2 事，自不能認易科罰金後之90,000元低於被
    害人遭詐騙之款項，即認原審確有量刑過低之情。又上訴人
    劉秀君及被告袁寶惠雖確未與告訴人達成和解，然原審既已
    斟酌至此，並綜合全情為妥適之裁量，自不能據此逕認原審
    有何量刑過輕之情。依前開最高法院判例意旨，殊難任意指
    摘原審量刑過輕，是上訴人徒以原審量刑過輕為由，提起上
    訴，為無理由，應予駁回。
六、次查，上訴人劉秀君雖辯稱其係因急著找工作，對方表示需
    提供提款卡、密碼以供查詢帳戶交易往來是否正常，而導致
    被騙取帳戶，其平常未在使用提款卡，所以當時以為可以透
    過提款卡看到其帳戶之歷來交易明細云云，惟提款卡僅能供
    使用者提領款項及辦理匯款轉帳之用，無法僅藉由提款卡即
    知悉該帳戶所有者之歷來交易明細，更無從僅藉此即得查悉
    該帳戶所有者之金融交易紀錄、信用是否正常，為眾所皆知
    之事，上訴人劉秀君年已33歲，並非初出社會或毫無社會經
    驗之人，衡情，就上情應無不知之理，猶為前開抗辯，顯屬
    無稽，不值採信。又上訴人劉秀君雖辯稱其確係為應徵總機
    之工作而交付提款卡及密碼，然就該公司之營業項目及所在
    地為何，皆一概答稱不知，且約定進行面試之地點，竟然非
    公司之辦公室而係中壢火車站（參本院簡上卷第34、35頁）
    ，在在皆顯屬可疑，與一般正常公司面試應徵人員之方式完
    全不同，上訴人劉秀君卻仍辯稱其當時未察覺有異，方輕易
    將其提款卡及密碼交付他人，皆顯與常情有違，洵無足採。
    至簡易判決處刑書中所認於99年7 月8 日至10日間，上訴人
    劉秀君所提供應徵求職廣告所附之門號0000000000號行動電
    話，皆未有與上訴人劉秀君所使用之門號0000000000號行動
    電話通聯之紀錄等情，雖經上訴人劉秀君出具中華電信股份
    有限公司通話明細報表（參本院簡上卷第8 頁），而可認上
    訴人劉秀君確曾於99年7 月10日以前揭門號與應徵廣告所附
    之前開門號進行通聯，公訴意旨此部分確有違誤，然亦不足
    為有利於上訴人劉秀君之認定，上訴人劉秀君既可預見其所
    提供之提款卡與密碼，可能遭他人用以進行詐欺取財犯行之
    用，猶率意提供予他人，其有幫助詐欺之不確定故意，堪予
    認定。上訴人劉秀君提起上訴，顯無理由，應予駁回。
七、至被告袁寶惠雖聲請傳喚思如為證人，以證明其帳戶確係
    遺失，然查，被告直至本件上訴後，方稱其存摺、提款卡及
    印章遺失時是與其朋友思如一起出去，於偵查中卻從未曾
    提起過有該名朋友存在，衡情，被告袁寶惠若為證明其清白
    ，理應於偵查時即聲請調查對其有利之證據，而非直至遭認
    定成立幫助詐欺取財罪後提起上訴時，方稱其朋友思如可
    為其作證，是被告袁寶惠之供述是否可信，且思如是否確
    能證明被告袁寶惠之存摺、提款卡及印章皆係遺失，已屬有
    疑。又依被告袁寶惠所辯，其存摺、提款卡及印章遺失之時
    間係99年7 月12日（參偵卷第10頁、本院簡上卷第36頁背面
    ），但本件被害人李珊宇於99年7 月9 日即已遭詐騙而匯款
    至被告袁寶惠之中華郵政帳戶內，是被告袁寶惠所辯遺失存
    摺、提款卡及印章之時間，即顯與事實有違，無足憑採。且
    被告袁寶惠先稱其存摺、提款卡及印章遺失時未報警（參偵
    卷第10頁），後又改稱有報警（參偵卷第101 頁），但武陵
    派出所員警業已表示被告在被查獲到係警示帳戶前，並無報
    失竊之紀錄（參偵卷第103 頁），是被告袁寶惠供述已有前
    後不一之情，自難遽信屬實。從而，被告袁寶惠幫助詐欺取
    財罪之犯行明確，思如並無傳訊到庭進行調查之必要，附
    此敘明。
據上論斷，應依刑事訴訟法第455 條之1 第1 項、第3 項、第36
8 條、第373 條，判決如主文。
本案經檢察官張羽忻到庭執行職務
中    華    民    國   100    年    12    月    29    日
                  刑事第四庭    審判長法  官  蕭世昌
                                      法  官  陳麗芬
                                      法  官  陳柏宇
以上正本證明與原本無異。
不得上訴。
                                      書記官  王明玉
中    華    民    國   100    年    12    月    29    日